ACORDAO-COMPLETO-2350257

ACÓRDÃO DE RELAÇÃO

ACÓRDÃO DE RELAÇÃO 2316/2019 ATA 9/2019 - SEGUNDA CÂMARA

Acórdão 2316/2019-TCU-Segunda Câmara
VISTOS, relacionados e discutidos estes autos de Aposentadoria, de ex-servidores do Ministério dos Transportes, Portos e Aviação Civil, encaminhados a este Tribunal para apreciação na forma dos arts. 2º, caput e inciso II, e 4º, caput, da Instrução Normativa - TCU 78/2018. 
Considerando que tão-somente, em relação ao ex-servidor Ladislau Viacek, haja vista a exclusão da beneficiária Lúcia Viacek (CPF: XXX.035.151-XX) , viúva do ex-servidor, falecida em 18/7/2018 (peça 55) , conforme consulta aos sistemas SIAPE e SISOBI, e em consulta à base de dados da Receita Federal, verificou-se que não há mais efeitos financeiros decorrentes do ato de concessão da pensão civil.
Considerando o parecer do Ministério Público junto a este Tribunal;
ACORDAM os Ministros do Tribunal de Contas da União, diante das razões expostas pelo Relator, e com fulcro nos arts. 1º, inciso V, e 39, inciso II, ambos da Lei 8.443, de 16 de julho de 1992, c/c os  1º,  inciso VIII; 17, inciso III; 143, inciso II e 260, §§ 1º, 2º e caput, do Regimento Interno/TCU, c/c o artigo 7º, da Resolução TCU 206/2007, em:
a) considerar prejudicado, por perda de objeto, o exame do mérito do ato de concessão da pensão civil instituída pelo ex-servidor Ladislau Viacek (CPF: não informado) ; e
b) considerar legais, concedendo-lhes registro, os atos de concessão das pensões civis instituídas pelos ex-servidores Juvenal Albertino de Brito (CPF: não informado) , Luis Lopes do Carmo (CPF: não informado) , Luiz Rigon (CPF: não informado) , Luiz Soares da Motta (CPF: não informado) , Luiz Xavier de Freitas (CPF: não informado) , Mafaldo Alexandre dos Santos (CPF: não informado) , Mamede Alves Fernandes (CPF: não informado) e Manoel Pereira (CPF: não informado) .
1. Processo TC-Processo 000.943/2011-8 (PENSÃO CIVIL) 
1.1. Interessados: Ana Elisa Rocja de Brito (XXX.139.877-XX) ; Clara Maria de Freitas (XXX.522.473-XX) ; Ernesta Soturiva Rigon (XXX.113.270-XX) ; Everaldina Alves Fernandes (XXX.525.308-XX) ; Izabel Rocha de Brito (XXX.208.507-XX) ; Leni Ferreira Mota (XXX.351.238-XX) ; Lucia Viacek (XXX.035.151-XX) ; Maria Albertina Lopes (XXX.895.703-XX) ; Maria Helena de Freitas (XXX.682.737-XX) ; Maria Helena de Freitas (XXX.682.737-XX) ; Maria do Socorro Freitas (XXX.016.953-XX) ; Maria do Socorro Pereira (XXX.207.173-XX) ; Maria do Socorro de Freitas (XXX.016.953-XX) ; Raimundo Jose dos Santos (XXX.695.603-XX) 
1.2. Órgão/Entidade: Ministério dos Transportes, Portos e Aviação Civil
1.3. Relator: Ministro Raimundo Carreiro
1.4. Representante do Ministério Público: Procurador Júlio Marcelo de Oliveira
1.5. Unidade Técnica: Secretaria de Fiscalização de Pessoal (SEFIP) .
1.6. Representação legal: não há.
1.7. Determinações/Recomendações/Orientações: não há.

Segunda Câmara

Ana Elisa Rocja de Brito (XXX.139.877-XX); Clara Maria de Freitas (XXX.522.473-XX); Ernesta Soturiva Rigon (XXX.113.270-XX); Everaldina Alves Fernandes (XXX.525.308-XX); Izabel Rocha de Brito (XXX.208.507-XX); Leni Ferreira Mota (XXX.351.238-XX); Lucia Viacek (XXX.035.151-XX); Maria Albertina Lopes (XXX.895.703-XX); Maria Helena de Freitas (XXX.682.737-XX); Maria Helena de Freitas (XXX.682.737-XX); Maria do Socorro Freitas (XXX.016.953-XX); Maria do Socorro Pereira (XXX.207.173-XX); Maria do Socorro de Freitas (XXX.016.953-XX); Raimundo Jose dos Santos (XXX.695.603-XX)

RAIMUNDO CARREIRO

não há.

Procurador Júlio Marcelo de Oliveira

PENSÃO CIVIL (PCIV)

Secretaria de Fiscalização de Pessoal (SEFIP).